

## RÉSUMÉ

Autonome et enthousiaste, mes premières expériences m'ont permis d'appréhender les différentes technologies du Développement Front-end. En cherchant d'un contrat de professionnalisation d'une durée d'un an à partir d'Octobre 2021, je souhaite rejoindre une entreprise à laquelle je pourrais apporter mon dynamisme et partager mes connaissances.

## COORDONNÉES

- 07 68 91 51 59
- nnquynh.0111@gmail.com
- Rue Borda, 29200 Brest
- https://qnn.netlify.app/
- https://github.com/quynhnn-vn/

## COMPÉTENCES

JavaScript/ jQuery

ReactJS/ Redux

Sass/ Tailwind Css

Apollo GraphQL

Python Django

### LANGUES

Français courant

Bootstrap/ Material UI

Anglais courant

Vietnamien langue maternelle

## NHU QUYNH NGUYEN

DEVELOPPEUSE FRONT-END (EN ALTERNANCE)

### EXPÉRIENCE PROFESSIONNELLE

#### DÉVELOPPEUSE FRONT-END FREELANCE

Freelance Vietnam | Déc 2020 - Actuellement

- Conception d'interfaces utilisateur pour des sites: restaurant, recrutement, e-commerce
- HTML5, CSS3, JavaScript, jQuery, ReactJS

#### RESPONSABLE DE SALLE

Sushi Bar Voiron | Oct 2018 - Nov 2020

- Prise en charge du client et vente
- Gestion du planning horaire et responsable d'équipe de 5 serveurs

#### DOCTORANTE

STIC CEA Cadarache | Sep 2017 - Déc 2017

- Sujet: Vers une approche Big Data orientée pour la détection, la prévention et la gestion des cyberattaques
- Annulé après 3 mois pour des raisons internes à l'organisme

#### DÉVELOPPEUSE BASE DE DONNÉES | STAGE

LIANES CEA Grenoble | Fév 2017 - Juil 2017

- Conception d'un système de gestion de données pour Energy Big Data.
- Python Django, PostgreSQL, MongoDB, InfluxDB.

#### DÉVELOPPEUSE LOGICIEL | STAGE

LIGLAB Grenoble INP | Fév 2016 - Juil 2016

- Conception d'une architecture de gestion des données du Smart Grid
- Java Spring, PostgreSQL, Cassandra, MongoDB.

#### FORMATIONS

#### MASTER 2 | DATA SCIENCE | 2016 -2017

Master Of Science In Informatics (MoSIG) Institut Polytechnique de Grenoble (Grenoble INP)

# INGÉNIEUR | SYSTÈME INFORMATION & COMMUNICATION | 2011 - 2016

Double diplôme

Institut Polytechnique de Hanoi (Hanoi INP) & Institut Polytechnique de Grenoble (Grenoble INP)